臺灣臺南地方法院民事裁定　　　　　　100年度司護字第181號
聲　請　人　臺南市政府社會局
法定代理人　曹愛蘭　
相　對　人　郭A　　　 姓名年.
法定代理人　郭B　　　 姓名年.
上列當事人聲請繼續安置事件，本院裁定如下：
    主  文
准將相對人郭A安置於中途學校，施予特殊教育。
聲請程序費用新臺幣壹仟元由相對人負擔。
    理  由
一、按司法警察查獲從事性交易或有從事之虞之少年時，應立即
    通知主管機關指派專業人員陪同少年進行加害者之指認及必
    要之訊問，並於24小時內將該少年移送縣（市）主管機關設
    置之緊急收容中心；又縣（市）主管機關所設之緊急收容中
    心應於安置起72小時內，提出報告，聲請法院裁定將少年交
    付主管機關安置於短期收容中心，兒童及少年性交易防制條
    例第15條第1項、第16條分別定有明文。又按主管機關依前
    條（同上條例第16條）安置後，應於2週至1個月內，向法院
    提出觀察輔導報告及建議處遇方式，並聲請法院裁定。又法
    院依審理之結果，認為該少年有從事性交易者，除有下列情
    形之一者外，法院應裁定將其安置於中途學校，施予二年之
    特殊教育：一罹患愛滋病者。二懷孕者。三外國籍者。四來
    自大陸地區者。五智障者。六有事實足證較適宜由父母監護
    者。七其他事實足證不適合中途學校之特殊教育，且有其他
    適當之處遇者，兒童及少年性交易防制條例第17條第1項、
    第18條第2項亦分別定有明文。
二、本件聲請狀意旨略以：本案相對人郭A自民國99年11月開始
    ，經網路認識網友及案同學介紹，每次收取費用根據性交易
    方式，從新臺幣(下同)3,500元到5,000元之金額不等，並約
    至汽車旅館從事性交易直至100年5月，據相對人表示，性交
    易對象共3名。相對人因被同學供出，於100年5月26日緊急
    收容中心，後亦向警局坦承，並於100年6月4日由相對人之
    監護人陪同前往臺南市警察局第三分局製作筆錄，並由聲請
    人於100年6月4日緊急安置，並經法院裁定准予短期安置。
    本案經評估，相對人之主要照顧者為相對人之父，但相對人
    父親之工作性質晚歸無實質負起教導之責，又相對人對於相
    對人祖母之約束與管教接受度低，評估相對人對於交友及生
    活價值已有所偏差。為提供相對人導正其偏差價值觀、協助
    其就學，為維護相對人最佳利益，爰向法院聲請准予繼續安
    置於中途學校，施予特殊教育等語。
三、經查，聲請人主張之上情，經本院依職權調閱100年度司護
    字第156號卷宗，查核屬實，堪予採信。另查，依聲請人所
    提出之觀察輔導報告書中之評估內容略以：「案主之主要照
    顧者為案父，但案父之工作性質晚歸無實質負起教導之責，
    又相對人對於案祖母之約束與管教接受度低，評估相對人對
    於交友及生活價值已有所偏差」等語；另依財團法人台南縣
    私立噶瑪蘭噶居蔣揚社會福利慈善事業基金會附設鹿野苑關
    懷之家個案安置觀察輔導報告書：「個案家境小康，但案外
    祖母溺愛個案，案父工作時間過長，個案的自我控制能力不
    佳，無法提供有效的關懷及正確價值觀」等語可知，本件相
    對人觀念偏差，亟待聲請人予以介入輔導，是本件繼續安置
    之聲請，揆諸前揭法律規定，本件聲請於法相符，應予准許
    。
四、依非訟事件法第21條第2項、第24條第1項，民事訴訟法第78
    條，裁定如主文。
中    華    民    國   100    年    7     月    5     日
                  家事法庭      司法事務官  林可婷
以上正本係照原本作成。
如對本裁定抗告須於裁定送達後10日內向本院提出抗告狀。
中    華    民    國   100    年    7     月    6     日
                                書  記  官  楊琄琄